臺灣板橋地方法院交通事件裁定　　　　93年度交聲字第1803號
原處分機關　交通部公路總局臺北區監理所
異　議　人
即受處分人　甲○○
上列異議人即受處分人因違反道路交通管理處罰條例案件，對於
交通部公路總局臺北區監理所93年12月8 日所為之處分（原處分
案號：北監自裁字第裁40-C00000000號），聲明異議，本院裁定
如下：
    主  文
異議駁回。
    理  由
一、本件聲明異議意旨略以：異議人即受處分人於民國93年11月
    7 日上午6 時30分許，原駕駛車號3T-7493 號自用小客車，
    停在臺北縣淡水鎮公所前，休息等候女友，至同日上午9時
    50分許，女友到達叫醒異議人，異議人發現擋風玻璃夾有警
    方開立之違規停車逕行舉發標示聯1 紙，即將車開走駛至淡
    水捷運站旁地下道前路旁停車，然又自後照鏡見警員騎乘機
    車自後方駛來，異議人馬上又將車駛離進入地下道，此時警
    員即鳴響警笛，異議人亦減速慢行，看警員要做什麼，但警
    員又鳴按2 聲機車喇叭，異議人就靠路邊紅線停車，詎警員
    下車後即對異議人車輛照相，異議人覺警員令其在紅線停車
    ，再拍照採證違規，顯有故意陷害之意，於是又將車開走，
    駛至前方約200 公尺紅綠燈處同車等候號誌，該警員即騎車
    至異議人車旁攔停，要求其出示證件，並命異議人駛至派出
    所處理，即遭舉發本件違規，然異議人始終並無拒絕停車接
    受稽查而駕車逃逸之情，對原處分之裁罰不能甘服，爰提出
    聲明異議云云。
二、按汽車駕駛人，駕駛汽車有違反本條例之行為，經交通勤務
    警察或依法令執行交通稽查任務人員制止時，不聽制止或拒
    絕停車接受稽查而逃逸者，除按各該條規定處罰外，處新臺
    幣三千元以上六千元以下罰鍰；又汽車駕駛人，違反道路交
    通管理處罰條例第60條第1 項規定者，除依原條款處罰鍰外
    ，並予記違規點數一點，道路交通管理處罰條例第60條第1
    項、第63條第1 項第1 款分別定有明文。
三、查本件異議人即受處分人甲○○，於93年11月7 日上午9 時
    50分許（裁決書誤載為「9 時30分許」），駕駛車號3T-749
    3 號自用小客車，在臺北縣淡水鎮○○路65號前違規停車，
    經交通勤務警察洪瑞祥騎乘機車鳴笛、喇叭示意其停車接受
    稽查，又拒絕停車接受稽查，繼續向中正路、中正東路、學
    府路行駛逃逸之違規事實，業經證人即舉發警員洪瑞祥到庭
    結證：異議人先在淡水鎮公所前面違規停車睡覺2 小時，當
    時我先填寫第一張逕行舉發單告知單夾在車上，並沒有正式
    舉發，只是告知他有違規停車，萬一他繼續違規的話，我們
    就可以正式舉發，到十點我要下勤時，我看到夾在該車輛上
    的告知單已經不見了，顯然駕駛已經取下知情有違規，車輛
    仍未開走，後來他趁我在便利商店簽巡邏表時，把車開走，
    我就騎機車鳴警報追他，他就加速開走，並故意蛇行甩尾挑
    釁，我在他後面追，並用無線電呼叫支援，追到淡水捷運站
    地下停車場入口處，他把車停下來，我一方面為了蒐證、一
    方面為了保護自己，我沒有直接上前盤問他，我就先拍照，
    他看到我拍了幾張照片，沒隔多久他就又把車子開走，他開
    到學府路口時，因為紅燈被車陣堵住停下來，我趕快下機車
    拍照，拍完照片後我就告知他，他為何被我追逐、攔停，他
    就跟我爭執，因為他車上有三個人，我只有一個人執交通勤
    務，我就請他到派出所再談，到派出所之後，告知他違規事
    由才開立本件二張舉發單（另一張為違規停車舉發單）等語
    明確，異議人雖辯稱上旨云云，惟其亦自陳其經警鳴笛、喇
    叭示意後，雖有短暫停車，惟未經警上前稽查，其又逕行將
    車駛離，直至學府路等候號誌，始經警追及攔停，足見異議
    人確有未依警察指揮停車接受稽查即駕車駛離之情甚明，且
    衡諸舉發警員與異議人素不相識，亦無怨隙，其執行公務舉
    發異議人違規，自無誣陷之理，是異議人上開所辯情節，難
    卸其違規之責，自不足採。從而，原處分機關據以援引上開
    規定，裁處罰鍰新臺幣三千元，並記違規點數一點，並無不
    當。本件異議為無理由，應予駁回。
四、據上論斷，應依道路交通案件處理辦法第19條，裁定如主文
    。
中　　華　　民　　國　　94　　年　　4 　　月　　29　　日
                        交通法庭  法  官  彭  全  曄
以上正本證明與原本無異
如不服本裁定應於送達後5日內向本院提出抗告狀
                                  書記官  梁  宜  庭
中　　華　　民　　國　　94　　年　　4 　　月　　29　　日
